臺灣花蓮地方法院刑事判決　　　　　　　　　　　　　九十四年度簡上字第二四號
　　上　訴　人
　　即　被　告　乙○○
右列上訴人因被告竊盜案件，不服本院花蓮簡易庭九十三年度花簡字第四九五號，中
華民國九十三年十一月十九日第一審判決（聲請簡易處刑案號：九十三年度偵字第二
一八七號）提起上訴，暨移
如左：
    主  文
原判決撤銷。
乙○○連續結夥三人以上竊盜，未遂，累犯，處有期徒陸月，如易科罰金，以佰元
折算壹日。
    事  實
一、乙○○前曾因毒品、竊盜、贓物、偽造文書等案件，經本院以八十八年度林簡字
    第三九號、八十八年度易字第三九七號、八十九年度訴字第二七一號、八十九年
    度林簡字第七一號分別判處有期徒刑四月、一年三月、七月、六月確定後，定執
    行刑及接續執行至民國九十二年一月三十一日縮刑期滿執行完畢，詎猶不知悔改
    ，竟基於意圖為自己不法所有之概括犯意，先於九十三年五月底，在花蓮縣鳳林
    鎮○○段一九四號土地上工寮內，竊取丙○○所有之電纜線一批，並於同年六月
    初，將之割成小段，在花蓮縣萬榮鄉西林村十二鄰一九九號，交予不知情之丁○○抵債，嗣為警查獲，並扣得上揭電纜線共計一百五十公尺。其後，復又承續前
    開概括犯意，夥同具有竊盜犯意聯絡之成年男子李志高、顏金海（業經本院判處
    罪刑在案），於九十三年七月九日中午十二時許，由李志高駕駛車牌號碼Ｕ九─
    四七九八號自用小客車，搭載乙○○及顏金海，共同至花蓮縣光復鄉○○路四九
    ○巷一弄十一號戊○○住處，由李志高負責在外把風，乙○○及顏金海則由該處
    未上鎖之大門侵入屋內著手搜尋財物，然旋為戊○○發現，乙○○及顏金海乃由
    該屋二樓跳樓逃逸而未能行竊得逞，在外把風之李志高因不及逃離，為警當場查
    獲逮捕。
二、案經花蓮縣警察局移送台灣花蓮地方法院檢察署檢察官聲請以簡易判決處刑及移
    送併案審理。
    理  由
一、訊據被告乙○○對夥同李志高、顏金海共同至戊○○住處行竊未遂之事實坦承不
    諱，核與證人即被害人戊○○、證人即同案被告李志高、顏金海於警詢及偵查中
    之證詞相符，並有警製現場測繪圖一份存卷可按，足認被告此部分之自白應與事
    實相符，堪予採信。又訊之被告雖矢口否認有何竊取丙○○電纜線之事實，辯稱
    ：伊並未竊取電纜線，是甲○○及丁○○將責任推給伊云云。然查，丙○○所有
    之電纜線確於右揭時、地失竊等情，業據證人丙○○於警詢及偵查中指證綦詳，
    另證人丁○○、甲○○雖均經合法傳喚、拘提無著，惟證人丁○○於警詢時已明
    確指證電纜線係綽號「寶堂」之男子持以抵債，核與證人甲○○於警詢中所證述
    情節內容一致，並無相互齟齬矛盾之處。質之被告自承與證人丁○○之子毛忠華
    相熟，與證人丁○○、甲○○亦均為朋友關係，彼此間並無過節或財務糾紛，衡
    情，其等二人應無設詞構陷被告之必要。況依被告於警詢中所供，其曾先後去過
    證人丁○○住處二次，且曾與朋友即綽號小麗之潘凱麗共同前往該處，倘證人丁○○、甲○○亟欲推卸責任，大可諉責於該名綽號小麗之女子，又何需斲傷與被
    告之朋友情誼？被告所辯，顯屬事後卸責之詞，不足採信。此外，復有贓物領據
    暨現場圖各一份、現場照片十四幀附卷可稽，本件事證明確，被告連續竊盜犯行
    堪以認定，應予依法論科。
二、核被告所為，係犯刑法第三百二十一條第二項、第一項第四款之結夥三人以上加
    重竊盜未遂罪、同法第三百二十條第一項之普通竊盜罪。被告與成年男子李志高
    、顏金海，就上開至戊○○住處竊盜犯行，有犯意之聯絡與行為之分擔，為共同
    正犯。又被告就行竊戊○○住處部分，業已著手於竊盜行為之實行，然未竊得財
    物，應依未遂犯論處，爰依第二十六條前段之規定，依既遂犯之刑度減輕其刑。
    另被告先後二次加重竊盜犯行，時間緊接，犯罪構成要件相同，顯係基於概括犯
    意所為，應依連續犯規定論以情節較重之刑法第三百二十一條第二項、第一項第
    四款之加重竊盜未遂罪，並依法加重其刑。又公訴人起訴事實雖未敘及被告竊取
    丙○○電纜線部分之犯行，然該部分事實與公訴人起訴之事實既具有連續犯之裁
    判上一罪關係，應為起訴效力所及，本院自應併予審究，附此敘明。又被告前曾
    有如事實欄所載之犯罪前科及執行紀錄，此有台灣花蓮地方法院檢察署刑案資料
    查註紀錄表及台灣高等法院被告前案紀錄表各一份在卷可稽，其於五年以內再犯
    本件有期徒刑以上之罪，為累犯，應依刑法第四十七條之規定遞加重其刑，並均
    依法先加後減之。本院審酌被告犯罪之動機、手段、竊盜次數，及事後坦承部分
    犯行之態度等一切情狀，量處如主文所示之刑，並諭知易科罰金之折算標準。原
    審法院以被告犯行明確，依法論科固非無見，惟查原審就被告就累犯之部分於事
    實欄記載誤植為「被告曾因違反麻醉藥品管理條例案件，經台灣高等法院花蓮分
    院以八十一年度上訴字第二九九號判處有期徒刑五年四月確定，並於九十二年十
    一月二十八日撤銷假釋執行殘刑期滿出獄執行完畢」，顯有未洽；又被告所犯應
    從情節較重之刑法第三百二十一條第二項、第一項第四款加重竊盜未遂罪處斷，
    已如前述，原審誤依刑法三百二十條第一項普通竊盜罪論處，亦有未合，上訴人
    就此部分指摘原判決不當，為有理由，自應將原判決撤銷，由本院管轄之第二審
    合議庭自為判決。
據上論斷，應依刑事訴訟法第四百五十五條之一第三項、第三百六十九條第一項前段
、第三百六十四條、第二百九十九條第一項前段，刑法第二十八條、第五十六條、第
三百二十一條第二項、第一項第四款、第二十六條前段、第四十七條、第四十一條第
一項前段，罰金罰鍰提高標準條例第二條，判決如主文。
本案經檢察官薛智友到庭執行職務。
中      華      民      國    九十四    年      七      月     十三     日
                                  台灣花蓮地方法院刑事第二庭
                                      審判長  法  官  林碧玲
                                              法  官  俞秀美
                                              法  官  陳世博
右正本證明與原本無異。
本件不得上訴。
                                        法院書記官
中      華      民      國    九十四    年      七      月      十五    日
附錄本判決論罪之法律條文：
中華民國刑法第三百二十一條第二項：
犯竊盜罪而有左列情形之一者，處六月以上、五年以下有期徒刑：
一  於夜間侵入住宅或有人居住之建築物、船艦或隱匿其內而犯之者。
二  毀越門扇、牆垣或其他安全設備而犯之者。
三  攜帶兇器而犯之者。
四  結夥三人以上而犯之者。
五  乘火災、水災或其他災害之際而犯之者。
六  在車站或埠頭而犯之者。
前項之未遂犯罰之。
